【裁判字號】    99,易,696
【裁判日期】    990331
【裁判案由】    竊盜
【裁判全文】
臺灣臺中地方法院刑事判決               99年度易字第696號
公  訴  人  臺灣臺中地方法院檢察署檢察官
被      告  乙○○
上列被告因竊盜案件，經檢察官提起公訴（99年度偵字第534號
），本院判決如下：
    主    文
乙○○犯竊盜罪，處有期徒刑肆月，如易科罰金，以新臺幣壹仟
元折算壹日；又犯竊盜罪，處有期徒刑伍月，如易科罰金，以新
臺幣壹仟元折算壹日。應執行有期徒刑柒月，如易科罰金，以新
臺幣壹仟元折算壹日。
    犯罪事實
一、乙○○意圖為自己不法之所有，於(一)98年10月6日13時30分
    許，在臺中市○區○○○路與新榮街口，以自備之鑰匙（未
    扣案）竊取甲○○所有之車號PJ-5533號自小貨車（已於98
    年10月7日發還甲○○），得手後，供己代步使用。另於(二)9
    8年10月21日9時30分許，在臺中市南屯區○○○街與忠勇路
    口，以自備之鑰匙竊取丙○○所駕駛、上載衛星導航一臺、
    MP3一臺、肥料十包之車號FC-8167號自小客車（車主為翁麗
    華，已於98年10月28日發還丙○○），得手後，供己代步使
    用，並於翌日上午6時許，將前揭衛星導航一臺、MP3一臺、
    肥料十包等持至位於臺中市干城跳蚤市場內，以新臺幣1,00
    0元之代價，變賣予姓名年藉不詳之人，所得款項供己花用
    。
    嗣甲○○、丙○○發現其等各自之車輛遭竊後，旋分別報警
    處理，經警(一)先於98年10月7日13時許，在臺中縣大里市○○路與環河路口發現車號PJ-5533號自小貨車，並在前乘客
    座車門玻璃內側採獲指紋2枚，經送鑑驗後，皆與乙○○之
    右拇指指紋相符。(二)復於98年10月28日17時10分許，在臺中
    市○○路○段與梅亭街口發現車號FC-8167號自小客車，並在
    自小客車內丙○○所有之統一發票上採獲指紋2枚，經送鑑
    驗後，與乙○○之左拇指、右拇指指紋相符；始分別循線查
    獲上情。
二、案經臺中縣警察局霧峰分局報請臺灣臺中地方法院檢察署檢
    察官偵查起訴。
    理    由
壹、程序部分：
一、按被告以外之人於偵查中向檢察官所為陳述，除顯有不可信
    之情況者外，得為證據，刑事訴訟法第159條之1第2項定有
    明文。偵查中對被告以外之人（包括證人、鑑定人、告訴人
    、被害人及共同被告等）所為之偵查筆錄，或被告以外之人
    向檢察官所提之書面陳述，性質上均屬傳聞證據。惟現階段
    刑事訴訟法規定檢察官代表國家偵查犯罪、實施公訴，依法
    其有訊問被告、證人及鑑定人之權，證人、鑑定人且須具結
    ，而實務運作時，檢察官偵查中向被告以外之人所取得之陳
    述，原則上均能遵守法律規定，不致違法取供，其可信度極
    高，故被告以外之人前於偵查中已具結而為證述，除反對該
    項供述得具有證據能力之一方，已釋明顯有不可信之情況外
    ，不宜以該證人未能於審判中接受他造之反對詰問為由，即
    遽指該證人於偵查中之陳述不具證據能力。再按92年9月1日
    施行之刑事訴訟法，已酌採英美法系之傳聞法則，於第159
    條第1項明定被告以外之人，於審判外之言詞或書面陳述，
    除法律有規定者外，不得作為證據，用以保障被告之反對詰
    問權。而本法所規定傳聞法則之例外，其中就被告以外之人
    於偵查中向檢察官所為之陳述，因檢察官代表國家偵查犯罪
    時，原則上當能遵守法定程式，且被告以外之人如有具結能
    力，仍應依法具結，以擔保其係據實陳述，故於第159條之1
    第2項明定「除顯有不可信之情況者外」，得為證據；又被
    告以外之人於檢察事務官、司法警察官或司法警察調查中所
    為之陳述，基於實體發現真實之訴訟目的，依第159條之2規
    定，如與審判中之陳述不符時，經比較結果，其先前之陳述
    ，相對「具有較可信之特別情況」，且為證明犯罪事實存否
    所「必要」者，或於審判中有第159條之3所列死亡等原因而
    無法或拒絕陳述之各款情形之一，經證明其調查中所為陳述
    絕對「具有可信之特別情況」，且為證明犯罪事實之存否所
    「必要」者，亦例外地賦與證據能力。是所謂「顯有不可信
    性」、「相對特別可信性」與「絕對特別可信性」，係指陳
    述是否出於供述者之真意、有無違法取供情事之信用性而言
    ，故應就偵查或調查筆錄製作之原因、過程及其功能等加以
    觀察其信用性，據以判斷該傳聞證據是否有顯不可信或有特
    別可信之情況而例外具有證據能力，並非對其陳述內容之證
    明力如何加以論斷，二者之層次有別，不容混淆（最高法院
    94年度臺上字第629號判決要旨可資參照）。
二、本件公訴人、被告對於本院就後述實體部分所引之證人之證
    詞、書證內容等，於本院審理中均不爭執證據能力，或主張
    係屬違法取得（見本院卷第18至20頁），猶未對證人之證詞
    、書證內容部分釋明有何顯不可信之情況，且本院審酌其等
    之內容、指紋之取得方式，均無違法取供或有不法取得之情
    事，亦核於實體發現真實之訴訟目的，均適宜為本案證據，
    依前開說明，就後述實體部分所引之證人證詞、書證內容等
    自具有證據能力。
貳、實體部分：
一、上開事實，業據被告乙○○於本院審理中坦承不諱，核與證
    人即被害人甲○○、丙○○於警詢中證述其等各自之車輛遭
    人竊取得逞等經過情節相符，復有臺中縣警察局霧峰分局刑
    案現場勘察報告（自小客貨車PJ-5533號失竊尋獲案）、現
    場勘察採證照片、臺中縣警察局車輛尋獲電腦輸入單（車號
    PJ-5533號）、內政部警政署刑事警察局中華民國98年10月2
    0日刑紋字第0980144709號鑑驗書、臺中縣警察局霧峰分局
    刑案現場勘察報告（丙○○FC-8167號失車尋獲案）、現場
    勘察照片、臺中縣警察局車輛尋獲電腦輸入單（車號FC-816
    7號）、內政部警政署刑事警察局98年11月17日刑紋字第098
    0159568號鑑驗書等在卷可稽，堪信被告前開自白，應與事
    實相符，而可採信，並足資為其論罪科刑之依據。綜上，本
    案事證明確，被告犯行洵堪認定。
二、核本件被告先後竊取證人甲○○、丙○○車輛，所為均係犯
    刑法第320條第1項竊盜罪。被告所犯上開2罪間，犯意個別
    ，行為互異，應分論併罰。爰審酌被告猶正壯年，卻不思以
    合法途徑獲取財富或生活之資，竟藉竊盜獲利之心態可議，
    並對於證人甲○○、丙○○之財物、生活產生相當程度之困
    擾、損害，本不宜輕縱，惟念其犯罪後已於偵訊及本院審理
    中坦承犯行，節省相當訴訟資源，可見其已萌悔意，且上開
    失竊車輛亦均已為警尋獲，並分別發還予證人甲○○、丙○○，及其犯罪之手段、犯罪所得、尚未與證人何明宗、丙○○達成和解，暨公訴人請求科以妥適之刑等一切情狀，分別
    量處如主文所示之刑，且諭知如易科罰金之折算標準，並定
    其應執行之刑。
三、公訴人另主張：被告前因違反肅清煙毒條例等案件，經臺灣
    高等法院臺中分院判處應執行有期徒刑3年3月確定；復因違
    反懲治盜匪條例、槍砲彈藥刀械管制條例、肅清煙毒條例等
    案件，經臺灣高等法院臺中分院判處應執行有期徒刑9年6月
    確定，上開案件接續執行，於88年10月10日假釋出監。惟於
    假釋中又因施用第一、二級毒品案件，經法院判處有期徒刑
    10月、4月，應執行有期徒刑1年確定，假釋遂遭撤銷。另因
    竊盜案件，經法院判處有期徒刑1年8月確定，且與上述施用
    第一、二級毒品案件合併定應執行有期徒刑2年7月，再與前
    開肅清煙毒條例等案件之殘刑接續執行，後因符合減刑規定
    ，又經分別裁定減刑並定應執行刑，甫於97年12月9日縮短
    刑期假釋出監，於98年6月1日保護管束期滿，已以執行完畢
    論。因認被告於上開有期徒刑之執行完畢後5年內，再故意
    犯本件有期徒刑以上刑之本案，為累犯，應依刑法第47條第
    1項規定論以累犯等語。然按受徒刑之執行完畢，或一部之
    執行而赦免後，五年以內故意再犯有期徒刑以上之罪者，為
    累犯，刑事訴訟法第378條及刑法第47條分別定有明文。而
    被告有應併合處罰之數罪，經法院分別判處有期徒刑確定，
    其中一罪之有期徒刑先執行期滿後，法院經檢察官之聲請，
    以裁定定其數罪之應執行刑確定後，其在未裁定前已先執行
    之有期徒刑之罪，因嗣後合併他罪定應執行刑之結果，檢察
    官所換發之執行指揮書，係執行應執行刑，其前已執行之有
    期徒刑部分，僅應予扣除而不能認為已執行完畢（最高法院
    98年度臺非字第143號裁判要旨可資參照）。而查，被告有
    如前述之論罪科刑執行情形，固有臺灣高等法院被告前案紀
    錄表在卷可查，但被告上開假釋業經撤銷，並正在執行剩餘
    殘刑5月又23日中，亦有上開前案紀錄表在卷可查，乃其先
    前已執行完畢之部分，依上開說明，僅可予以扣除而不能認
    為已執行完畢，亦即被告如前述之論罪科刑執行結果，將不
    能認為已執行完畢，自無從論以累犯，是公訴人認被告前開
    之刑係已執行完畢等語，即有誤會，附此敘明。
據上論斷，應依刑事訴訟法第299條第1項前段，刑法第320條第1
項、第41條第1項前段、第51條第5款，判決如主文。
中    華    民    國    99    年    3     月    31    日
                  刑事第18庭  法  官  林世民
以上正本證明與原本無異。
如不服本判決應於收受判決後10日內向本院提出上訴書狀，並應
敘述具體理由；其未敘述上訴理由者，應於上訴期間屆滿後20日
內向本院補提理由書（均須按他造當事人之人數附繕本）「切勿
逕送上級法院」。
                              書記官  紀俊源
中    華    民    國    99    年    3     月    31    日
附錄論罪科刑法條
中華民國刑法第320條
意圖為自己或第三人不法之所有，而竊取他人之動產者，為竊盜
罪，處 5 年以下有期徒刑、拘役或 5 百元以下罰金。
意圖為自己或第三人不法之利益，而竊佔他人之不動產者，依前
項之規定處斷。
前二項之未遂犯罰之。

司法院資訊處製作；財團法人民間司法改革基金會備份。
